【裁判字號】    89,台簡聲,16
【裁判日期】    891124
【裁判案由】    返還土地
【裁判全文】
最高法院民事裁定                                八十九年度台簡聲字第一六號
    聲  請  人  甲○○○
右聲請人因與乙○○○○○○○○○○○○○○○堂間請求返還土地事件，對於中華
民國八十九年四月十四日本院裁定（八十九年度台簡聲字第五號），聲請再審，本院
裁定如左：
    主  文
聲請駁回。
聲請訴訟費用由聲請人負擔。
    理  由
本件聲請人對於本院八十九年度台簡聲字第五號確定裁定（下稱原確定裁定），以有
民事訴訟法第四百九十六條第一項第一款之情形，聲請再審，係以：聲請人於本院八
十八年度台聲字第二七號聲請再審事件，已指明八十八年度台簡聲字第一○號係對於
八十七年度台簡聲字第八號裁定聲請再審，竟未加予裁判，而誤以八十七年度台簡聲
字第五號確定裁定，已逾期為由，認其聲請為不合法，予以駁回，係屬訴外裁判，乃
對之聲請再審。原確定裁定竟認上開一○號確定裁定，以聲請人聲請再審已逾期而駁
回其聲請，適用法規並無錯誤，聲請人即令表明再審理由，亦難認為有理由，而駁回
其再審之聲請，適用法規即顯有錯誤云云，為其論據。
惟按本院八十八年度台簡聲字第二七號確定裁定係以：「聲請人主張本院八十八年度
台聲簡字第一○號確定裁定有民事訴訟法第四百九十六條第一項第一款所定事由，對
之聲請再審，經核其聲請狀內表明之再審理由，無非說明其對於前訴訟程序確定裁判
不服之理由，對於上開一○號確定裁定究有如何合於前揭條款再審事由之具體情事，
則未據敘明，其聲請自非合法，因而裁定駁回其再審之聲請」等語，顯見本院八十八
年度台簡聲字第二七號，係以聲請人對上開一○號確定裁定聲請再審為不合法，裁定
駁回之。而上開一○號確定裁定係以聲請人對本院八十七年度台簡聲字第五號確定裁
定聲請再審，已逾再審不變期間，於法不合，予以駁回，適用法規自無錯誤。至聲請
人對於本院八十七年度台簡聲字第八號確定裁定聲請再審，與上開一○號確定裁定裁
判同日，另以本院八十八年度台簡聲字一一號確定裁定，予以駁回，並無未予裁判之
違法。原確定裁定（即本院八十九年度台簡聲字第五號裁定）駁回其對於上開二七號
確定裁定再審之聲請，並無適用法規顯有錯誤情事，聲請人持以對之聲請再審，求予
廢棄，為無理由。
據上論結，本件聲請應予駁回。並依民事訴訟法第九十五條、第七十八條，裁定如主
文。
中      華      民      國    八十九    年     十一     月    二十四    日
                              最高法院民事第二庭
                                  審判長法官  曾  桂  香
                                        法官  劉  延  村
                                        法官  劉  福  聲
                                        法官  黃  秀  得
                                        法官  顏  南  全
      右正本證明與原本無異
                                              書  記  官
中      華      民      國    八十九    年     十二     月      五      日


司法院資訊處製作；財團法人民間司法改革基金會備份。
